【裁判字號】    95,易,567
【裁判日期】    951124
【裁判案由】    竊盜
【裁判全文】
臺灣新竹地方法院刑事判決               95年度易字第567號
公  訴  人  臺灣新竹地方法院檢察署檢察官
被      告  乙○○
                    （現另案於臺灣新竹監獄執行中）
上列被告因竊盜案件，經檢察官提起公訴（95年度偵字第816號
），本院合議庭裁定進行簡式審判程序，並判決如下：
    主  文
乙○○共同犯竊盜罪，累犯，處有期徒刑肆月，如易科罰金，以
銀元參佰元即新臺幣玖佰元折算壹日。
    事  實
一、乙○○前有違反麻醉藥品管理條例、竊盜、詐欺等前科，最
    近1次於民國93年間因竊盜案件，經本院以93年度易字第77
    號判決判處有期徒刑6月確定，於94年5月21日執行完畢。
二、詎仍不知悔改，竟與年約40餘歲、綽號「阿葉」之姓名年籍
    不詳之成年男子，共同基於為自己不法所有之竊盜犯意聯絡
    及行為分擔，於94年11月7日上午10時許，由「阿葉」在位
    於新竹縣竹北市縣○○路之展新建材有限公司（下稱展新公
    司）工地旁，見甲○○所管領之鏟土機1部（俗稱山貓，價
    值約新臺幣《下同》50萬元）停放在該處，即趁人不注意之
    際，利用原插在鏟土機上之鑰匙發動引擎，將該鏟土機駛離
    現場，得手後，旋於同日下午某時許，將該鏟土機載運至不
    知情之郭振昌所經營位在新竹縣關西鎮○○路219巷9號之振
    順企業社，由乙○○以12萬元之價格，將該鏟土機售予郭振
    昌，郭振昌復於同年月10日某時，再將上開鏟土機以15萬元
    之價格轉賣予不知情之賴水寶。嗣於94年12月4日，為警在
    賴水寶位在臺中縣大甲鎮○○路33之11號住處旁發現上開鏟
    土機而循線查知上情。
三、案經臺中縣警察局大甲分局報請臺灣新竹地方法院檢察署檢
    察官偵查起訴。
    理  由
一、本件被告所犯竊盜罪，非死刑、無期徒刑、最輕本刑為3年
    以上有期徒刑之罪，或高等法院管轄第一審之案件，被告二
    人於本院準備程序進行中，就被訴事實為有罪之陳述，經本
    院合議庭認合於新修正刑事訴訟法第273條之1第1項之規定
    ，裁定進行簡式審判程序，此合先敘明。
二、認定犯罪事實所憑之證據及理由：
（一）被告乙○○於本院準備程序、簡式審理程序訊問時之自白
      。
（二）證人甲○○於警詢、偵查中之指述。
（三）證人郭振昌、賴水寶於警詢、偵查中證述購買上開鏟土機
      之事實。
（四）買賣合約書2件、上開鏟土機進口報單1件、贓物認領保管
      單1件、查獲現場相片3紙，足資佐證。
      綜上，被告自白應與事實相符，可以採信，本件事證明確
      ，被告犯行堪以認定，應依法論科。
三、論罪科刑的理由：
（一）核被告所為，係犯刑法第320條第1項之竊盜罪。
（二）被告乙○○與綽號「阿葉」之成年男子，就上開之罪，具
      有犯意聯絡及行為分擔，均為刑法第28條之共同正犯。
（三）被告行為後，刑法部分條文業於九十四年一月七日修正，
      九十四年二月二日公布，九十五年七月一日施行，現行刑
      法第二條第一項規定：「行為後法律有變更者，適用行為
      時之法律，但行為後之法律有利於行為人者，適用最有利
      於行為人之法律」。而比較新舊法時應就罪刑有關之共犯
      、未遂犯、想像競合犯、牽連犯、連續犯、結合犯，以及
      累犯加重、自首減輕暨其他法定加減原因（如身分加減）
      與加減例等一切情形，綜其全部罪刑之結果而為比較，此
      有最高法院九十五年第八次刑事庭會議決議可資參照。又
      比較適用最有利於行為人之法律，應就罪刑有關之一切情
      形，比較其全部之結果，而為一體之適用，不應一部分適
      用新法，一部分適用舊法，此有最高法院二十九年上字第
      九六四號判例意旨可參。
  １、刑法第33條第5款原規定：「罰金：1元以上。」，而刑法
      分則編各罪所定罰金之貨幣單位原為銀元，依現行法規所
      定貨幣單位折算新臺幣條例規定，銀元1元折算新臺幣3元
      ，則修正前罰金最低數額應為新臺幣3元。刑法第33條第
      5款修正後改為：「罰金：新台幣1千元以上，以百元計算
      之。」，修正後罰金最低數額變更為新臺幣1千元，比較
      修正前後之規定，修正後刑法第33條第5款所定罰金之最
      低數額，較修正前提高，自以修正前刑法第33條第5款之
      規定有利於被告。
  ２、被告乙○○於93年間因竊盜案件，經本院以93年度易字第
      77號判決判處有期徒刑6月確定，於94年5月21日執行完畢
      之事實，此有臺灣高等法院被告前案紀錄表1件附卷可稽
      ，其於5年以內再故意犯本件有期徒刑以上之罪，不論依
      修正前之刑法第47條，或修正後之刑法第47條第1項之規
      定，均構成累犯，對被告而言並無有利或不利之情形，自
      不生新舊法比較之問題，應逕依修正前之刑法第47條，論
      以累犯，並加重其刑。
  ３、被告行為時之刑法第41條第1項前段規定：「犯最重本刑
      為5年以下有期徒刑以下之刑之罪，而受6個月以下有期徒
      刑或拘役之宣告，因身體、教育、職業、家庭之關係或其
      他正當事由，執行顯有困難者，得以1元以上3元以下折算
      1日，易科罰金」，又被告行為時之易科罰金折算標準，
      修正前罰金罰鍰提高標準條例第2條前段（現已刪除）規
      定，就其原定數額提高為1百倍折算1日，則被告行為時之
      易科罰金折算標準，應以銀元3百元折算1日，經折算為新
      臺幣後，應以新臺幣9百元折算為1日。惟95年7月1日修正
      公布施行之刑法第41條第1項前段則規定：「犯最重本刑
      為5年以下有期徒刑以下之刑之罪，而受6個月以下有期徒
      刑或拘役之宣告者，得以新臺幣1千元、2千元或3千元折
      算1日，易科罰金」，比較修正前後之易科罰金折算標準
      ，以行為時之舊法較有利於被告。
  ４、綜合上述各條文修正前後之比較，再參照修正後刑法第2
      條第1項規定之「從舊從輕」原則及上揭最高法院決議、
      判例意旨，修正後之規定並非較有利於被告，本件爰依刑
      法第2條第1項前段規定，適用行為時即修正前之刑法相關
      規定及罰金罰鍰提高標準條例第2條規定，對被告較為有
      利。
（四）爰審酌被告乙○○素行不佳，不思正途謀生、以己力獲取
      報酬，竟任意竊取他人財物，顯不尊重他人財產權益，及
      其犯罪動機、目的、犯罪對於被害人所造成之危害程度，
      並對善良之社會風氣造成戕害，及犯罪後尚能坦白承認犯
      行，態度尚稱良好等一切情狀，量處如主文所示之刑，並
      諭知易科罰金之折算標準。
四、適用法律：
（一）刑事訴訟法第273條之1第1項、第299條第1項前段。
（二）刑法第2條第1項前段、第320條第1項、修正前刑法第28條
      、第47條、第41條第1項前段。
（三）修正前罰金罰鍰提高標準條例第1條前段、第2條。
本案經檢察官葉乃瑋到庭執行職務。
中    華    民    國    95    年    11    月    24    日
                  刑事第六庭法  官  魏瑞紅
以上正本證明與原本無異。
如不服本判決，應於判決送達後10日內向本院提出上訴狀（應附
繕本），上訴於臺灣高等法院。
中    華    民    國    95    年    11    月    24    日
                            書記官  吳月華
附錄本案論罪科刑實體法條全文：
中華民國刑法第320條第1項
意圖為自己或第三人不法之所有，而竊取他人之動產者，為竊盜罪，處
 5 年以下有期徒刑、拘役或 5 百元以下罰金。


司法院資訊處製作；財團法人民間司法改革基金會備份。
